臺灣雲林地方法院刑事判決　　　　　　　 99年度易字第480號
公　訴　人　臺灣雲林地方法院檢察署檢察官
被　　　告　林麗英
上列被告因竊盜案件，經檢察官提起公訴（99年度偵字第507 號
第896 號），本院判決如下：
    主  文
林麗英竊盜，處有期徒刑肆月，如易科罰金，以新臺幣壹仟元折
算壹日。又竊盜，處有期徒刑伍月，如易科罰金，以新臺幣壹仟
元折算壹日。應執行有期徒刑捌月，如易科罰金，以新臺幣壹仟
元折算壹日。
    事  實
一、林麗英因與詹淑惠分別住於雲林縣西螺鎮○○里○○○路75
    號透天厝2 、3 樓，竟意圖為自己不法之所有，利用詹淑惠
    返回臺北住處期間，先於民國99年1 月18日起至22日止某時
    日，進入詹淑惠居住之3 樓房間或浴室，竊取詹淑惠所有高
    效潔膚蜜2 瓶、玫瑰輕潤水凝乳1 瓶、思波綺黃金修護髮霜
    1 瓶、沙宣彈力捲俏慕絲1 瓶、（BEAUTY GEN）青春復活霜
    1 瓶、絲柔水嫩潤膚乳1 瓶、青春復活霜1 瓶、高效活膚露
    1 瓶、玫瑰輕潤水洗足乳1 瓶、潔膚露1 瓶、HOLIDAYGIRLS
    毛巾1 條、綠色翡翠白金戒指1 只。又於99年1 月22日起至
    29日止某時日，進入上開3 樓房間或浴室，竊取詹淑惠所有
    LINE A護膚乳液1 瓶、潘婷水液乳液修護霜2 瓶、多芬乳霜
    卸粧乳1 瓶、山茶花瓷器乳液1 瓶、思波綺潤髮乳1 瓶、PA
    LMER身體乳液1 瓶、KIEHL 身體去角質液1 瓶、大正速傷明
    消毒水1 瓶、長型米色皮包1 只、LACHATEOU 乳液1 瓶、蘋
    果配方水潤洗髮乳1 瓶、（BEAUTY GEN）洗臉液1 瓶。
二、案經詹淑惠訴由雲林縣警察局西螺分局移送臺灣雲林地方法
    院檢察署檢察官偵查起訴。
    理  由
一、按被告以外之人於審判外之言詞或書面陳述，除法律有規定
    者外，不得作為證據，刑事訴訟法第159 條第1 項定有明文
    。惟同法第159 條之5 規定：被告以外之人於審判外之陳述
    ，雖不符前4 條之規定，而經當事人於審判程序同意作為證
    據，法院審酌該言詞陳述或書面陳述作成時之情況，認為適
    當者，亦得為證據；當事人、代理人或辯護人於法院調查證
    據時，知有第159 條第1 項不得為證據之情形，而未於言詞
    辯論終結前聲明異議者，視為有前項之同意。檢察官所提出
    之證據方法，除被告之筆錄，係被告本身之供述證據，無傳
    聞證據排除之適用，而被告又無抗辯該等筆錄之作成有出於
    強暴、脅迫、利誘、詐欺、疲勞訊問、違法羈押或其他不正
    之方法，且亦無違反被告訴訟法上權利保障之事項，自得為
    證據。其他證據方法雖屬於被告以外之人於審判外之陳述，
    惟既經二造同意為證據使用，且於言詞辯論終結前，均未聲
    明異議，本院審酌該等證據作成時之情況，認為適當，均認
    有證據能力。
二、訊據被告林麗英僅承認竊取告訴人詹淑惠所有HOLIDAYGIRLS
    毛巾1 條外，否認有何竊取詹淑惠所有其他失竊之物品。經
    查，告訴人即證人詹淑惠已本院詰問時指證被告林麗英分二
    次竊取其所有如事實欄所示之物品，又於警詢中證述：我從
    臺北返回住處，發現在浴室內的沐浴乳及洗髮精被竊，打開
    房間的抽屜也發現放置抽屜的戒指及一些女用保養品都被竊
    ，損失一只綠色翡翠白金戒指，香水瓶2 瓶、指乳甲油3 瓶
    、一些美白用品及眼影、口紅精華油，我於99年1 月24日13
    時30分，在雲林縣西螺鎮○○里○○○路75號2 樓浴室內，
    發現被竊紫色毛巾，林麗英承認該條毛巾是我本人所有，我
    於99年1 月29日1 時30分，在雲林縣西螺鎮○○○路75號3
    樓失竊美容保養品（詳如物品清單），我於99年2 月4 日13
    時0 分許，在雲林縣西螺鎮○○○路75號1 樓後陽台，發現
    2 樓屋外的分離式冷氣機架上夾縫內掛1 包東西，另草叢尚
    還有一些散落的被竊物品，於同日15點許，我發現分離式冷
    氣機架上夾縫1 包東西不見了，我在後陽台外草叢看到了那
    包東西，所以我確認林麗英竊取我的財物，看到1 包東西及
    草叢散落物是我失竊的物品，如贓物清單；及於偵查中證述
    ：扣案之毛巾是在2 樓的浴室找到的，那是被告與房東共用
    的，這條毛巾原來放在3 樓我的房間臥室內電視下的矮櫃抽
    屜裡，我有鎖門，警察帶我到被告房間看看時，發現林麗英
    桌上盒子內有我的保養品，那是一顆膠囊，那是精華油，精
    華油放在被竊毛巾旁的抽屜裡，與失竊戒指、香水等都放在
    同一個矮櫃的上下抽屜裡，總共在被告房間找到兩樣失竊物
    ，毛巾與膠囊，精華油是我公司生產的產品，必須加入會員
    才能跟我們公司購買，外面買不到，林麗英承認的那條毛巾
    是放在同一個層的櫃子內，皮包放在矮櫃的抽屜裡面，與化
    妝品一起放著，都在房間失竊的，這些化妝品就是與第一次
    失竊物相同，在我從臺北回來之後，就發現不見了，所以我
    很肯定本件和前件失竊的東西，都是林麗英趁我過年回臺北
    期間進入我的房間偷的，膠囊沒有在市面或屈臣氏出貨，僅
    限於百內爾公司及其分公司才可購買，要加入會員，房東發
    現被告有將一包垃圾丟在1 樓的騎樓下，房東私底下將那包
    垃圾拿給我，我看了一下，裡面有我失竊的東西，所以就馬
    上拿去西螺派出所報案，垃圾袋裡面也有被告的藥袋，發現
    林麗英藥袋的過程，如蘇品嘉所述，我翻找垃圾袋的時候，
    林麗英的藥袋和我的化妝品裝在同一個塑膠袋裡面等語。告
    訴人即證人詹淑惠之指證，分別與證人蘇品嘉、鍾朝揚於警
    詢、偵查、本院詰問時之證述相符，並有雲林縣警察局西螺
    分局之搜索、扣押筆錄、扣押物品目錄表、贓物認領保管單
    （毛巾一條，繡有Holiday Girls 等英文字樣）各1 紙、扣
    押毛巾與告訴人提供之毛巾照片共10幀、高效潔膚蜜等共22
    項物品之贓物認領保管單1 紙與贓物清單3 紙、西螺鎮○○
    ○路75號旁空地遭棄置失竊物品之現場照片4 幀、西螺鎮○
    ○○路75號3 樓浴室內物品遭竊現場照片4 幀、被告租屋處
    與手環盒及盒內膠囊一顆照片3 幀、告訴人提供之精純舒妍
    精華油空瓶樣式照片2 幀、濁水米垃圾袋1 只、失竊物品照
    片共8 幀在卷可證。又參酌崇賢機構百內爾國際生化科技股
    份有限公司99年4 月19日百（99）行字第041901號函1 紙說
    明：詹淑惠為本公司會員（會員編號：0000000000、000000
    0000），於98年2 月份確有向本公司購買「精純舒研精華油
    」產品，又本公司屬多層次傳銷企業，商品出貨地點僅於臺
    北、桃園、臺中、高雄四家分公司，並限會員始得購買，未
    於一般商店及市○○路銷售，及員警鄭世炎、郭崇德之職務
    報告及訪查表查明：於99年4 月28日13時許至西螺鎮○○路
    167 號屈臣氏西螺店，詢問該店店長沈錦芳，該店於99年1
    至2 月間有無做促銷活動贈送護髮油及膠囊等物品，該店長
    沈錦芳稱於99年1 至2 月間沒有做促銷活動，也沒有贈送護
    髮油及膠囊等物品；99年1 月29日由詹淑惠帶了一袋粉紅色
    飼料袋，說袋內有她失竊的一些化妝品空罐，打開翻閱看到
    有二個藥袋上寫林麗英的名字，內有被害人詹淑惠說的失竊
    物品。再再顯示告訴人之指證，與事實相符，且有上開證據
    佐證，既然被告承認偷竊告訴人之毛巾、復在被告房間找到
    告訴人所有之精純舒研精華油，而該產品限會員始得購到，
    亦無贈送該產品之促銷活動，又在被告使用之垃圾袋找到告
    訴人失竊之物品，並且在被告房間所使用之冷氣機架上及附
    近空地，同樣找到告訴人失竊之物品，足證告訴人所失竊之
    物品，均為被告所偷竊者無誤，因此被告二次竊盜犯行，事
    證明確，均可認定，應依法論罪科刑。
三、核被告林麗英所為，均係犯刑法第320 條第1 項竊盜罪。起
    訴書雖就被告二次犯行，論以一罪，惟經檢察官當庭更正並
    追加起訴，又起訴書已就被告二次竊盜事實全部起訴，本院
    自得一併審理。被告所犯上開二罪，犯意各別，時間有異，
    應予分論併罰。爰審酌被告與被害人同住於2 、3 樓之鄰居
    ，被告竟利用被害人返回臺北住處之機會，竊取被害人之物
    品，被害人失竊財物之價值及被告犯後否認之態度等一切情
    狀，各量處如主文所示之刑，並定應執行刑及諭知易科罰金
    之折算標準。
據上論斷，應依刑事訴訟法第299 條第1 項前段，刑法第320 條
第1 項、第41條第1 項、第51條第5 款，刑法施行法第1 之1 條
，判決如主文。
本案經檢察官黃立夫到庭執行職務。
中    華    民    國   100    年    4     月    14    日
                  刑事第四庭  法  官  吳福森
以上正本證明與原本無異。
如不服本判決應於收受判決後10日內向本院提出上訴書狀，並應
敘述具體理由；其未敘述上訴理由者，應於上訴期間屆滿後20日
內向本院補提理由書（均須按他造當事人之人數附繕本）。「切
勿逕送上級法院」。
                              書記官  陳姵君
中    華    民    國   100    年    4     月    14    日
附錄本案論罪科刑法條全文：
中華民國刑法第320 條第1 項：
意圖為自己或第三人不法之所有，而竊取他人之動產者，為竊盜
罪，處5 年以下有期徒刑、拘役或500 元以下罰金。